【裁判字號】    95,訴,1531
【裁判日期】    951103
【裁判案由】    毒品危害防制條例
【裁判全文】
臺灣彰化地方法院刑事判決              95年度訴字第1531號
公  訴  人  臺灣彰化地方法院檢察署檢察官
被      告  甲○○
                      號
                    （現於臺灣臺中女子監獄執行中）
上列被告因違反毒品危害防制條例案件，經檢察官提起公訴（95
年度毒偵字第3016、3249、3338號），本院裁定依簡式審判程序
審理判決如下：
    主  文
甲○○施用第一級毒品，累犯，處有期徒刑壹年；又施用第二級
毒品，累犯，處有期徒刑肆月。應執行有期徒刑壹年貳月。
    事  實
一、甲○○前因違反毒品危害防制條例案件，經法院裁定送強制
    戒治，於民國（下同）91年10月11日因停止戒治處分付保護
    管束，期滿未經撤銷視為執行完畢。其曾因竊盜案件，經本
    院於89年10月30日，以89年度彰簡字第611號判處有期徒刑6
    月，緩刑5年，於91年6月19日判處撤銷緩刑確定；又因違反
    毒品危害防制條例案件，經本院於90年10月14日，以89年度
    訴字第1244號判處有期徒刑1年2月、8月，應執行有期徒刑1
    年8月確定。復因搶奪案件，經本院於91年4月22日，以90年
    度訴字第1491號判處有期徒刑7月確定，上揭3案接續執行，
    甫於94年2月7日假釋保護管束期滿未經撤銷視為執行完畢。
    再因違反毒品危害防制條例案件，經本院於95年6月23日，
    以94年度訴字第1271號判處有期徒刑1年確定在案（尚未執
    行）。詎仍不思悔改，復基於施用第一級毒品海洛因之犯意
    ，自95年6月21日上午8時許起，至95年7月25日下午2時許止
    ，在位於彰化縣和美鎮○○里○○鄰○○路149巷王爺館寺廟
    化妝室內、彰化縣和美鎮○○里○○鄰○○路149巷28號之住
    處等地，以將海洛因摻水以針筒注射之方式，接連施用第一
    級毒品海洛因多次；另基於施用第二級毒品甲基安非他命之
    犯意，於95年7月25日下午2時許，在其位於彰化縣和美鎮○
    ○里○○鄰○○路149巷28號之住處，以將甲基安非他命置於
    鋁箔紙上用火燒烤後吸食氣體之方式，施用第二級毒品甲基
    安非他命1次。嗣為警(一)於95年6月21日上午10時許，因係毒
    品列管人口，至警局採集尿液檢驗，結果呈嗎啡陽性反應。
    (二)於95年6月28日晚上8時許，在彰化縣和美鎮○○里○○路
    149巷口處查獲。(三)於95年7月25日晚上8時許，因係毒品列
    管人口，至警局採集尿液檢驗，結果呈嗎啡及甲基安非他命
    陽性反應，始悉上情。
二、案經彰化縣警察局彰化分局報告臺灣彰化地方法院檢察署檢
    察官偵查起訴。
    理  由
一、上揭事實，業據被告甲○○坦承不諱，復有詮昕科技股份有
    限公司出具之濫用藥物尿液檢驗報告3 紙在卷可稽，其自白
    與事實相符，其施用第一、二級毒品之事實足堪認定；又其
    前因違反毒品危害防制條例案件，經法院裁定送強制戒治，
    於91年10月11日因停止戒治處分付保護管束，期滿未經撤銷
    視為執行完畢，有刑案資料查註紀錄表、法務部全國檢察官
    線上查詢刑案人犯在監所最新資料報表及全國施用毒品案件
    紀錄表等各1 份附卷可查。本件被告於強制戒治執行完畢釋
    放後，5 年內再犯施用毒品，應予論科。
二、核被告甲○○所為，係犯毒品危害防制條例第10條第1、2項
    之施用第一、二級毒品罪。其為施用毒品而持有毒品，其持
    有之低度行為應為施用之高度行為所吸收，不另論罪。次按
    施用毒品成癮或有施用毒品之習慣者，其施用行為即具有反
    覆實施之性質，應為集合犯，是被告接連數次施用第一級毒
    品之犯行，應論以單一之施用第一級毒品罪，係實質上一罪
    。又被告所犯上開2罪間，犯意各別，罪名互殊，應予分論
    併罰。再被告曾因竊盜案件，經本院於89年10月30日，以89
    年度彰簡字第611號判處有期徒刑6月，緩刑5年，於91年6月
    19日判處撤銷緩刑確定；又因違反毒品危害防制條例案件，
    經本院於90年10月14日，以89年度訴字第1244號判處有期徒
    刑1年2月、8月，應執行有期徒刑1年8月確定。復因搶奪案
    件，經本院於91年4月22日，以90年度訴字第1491號判處有
    期徒刑7月確定，上揭案件接續執行，甫於94年2月7日縮短
    刑期假釋付保護管束，期滿未經撤銷視為執行完畢，有其刑
    案資料查註紀錄表1紙在卷可參，被告於受有期徒刑之執行
    完畢後，5年內再故意犯有期徒刑以上之罪，係屬累犯，應
    依刑法第47條第1項規定，就其所犯二罪分別加重其刑。爰
    審酌被告犯罪之動機、方法、手段、所生危害暨犯後態度等
    一切情狀，分別量處如主文所示之刑，並定其應執行刑，以
    示懲儆。
三、據上論斷，應依刑事訴訟法第273條之1、第299條第1項前段
    ，毒品危害防制條例第10條第1、2項，刑法第11條、第47條
    第1項、第51條第5款，判決如主文。
本案經檢察官鮑慧忠到庭執行職務。
中    華    民    國    95    年    11    月    3    日
                  刑事第一庭          法  官  林欽章
以上正本證明與原本無異。
如不服本判決，應於判決送達後十日內向本院提出上訴狀 (須附
繕本 )。
中    華    民    國    95    年    11    月    3     日
                                      書記官  陳錫威
附錄本案論罪科刑法條全文：
毒品危害防制條例第10條
施用第一級毒品者，處 6 月以上 5 年以下有期徒刑。
施用第二級毒品者，處 3 年以下有期徒刑。


司法院資訊處製作；財團法人民間司法改革基金會備份。
